【裁判字號】    94,簡上,940
【裁判日期】    950310
【裁判案由】    竊盜
【裁判全文】
臺灣高雄地方法院刑事判決             94年度簡上字第940號
上  訴  人  臺灣高雄地方法院檢察署檢察官
被      告  丙○○
                    現於台灣高雄看守所
上列上訴人因被告竊盜案件，不服本院高雄簡易庭中華民國94年
8 月31日94年度簡字第5128號第一審簡易判決（聲請簡易判決處
刑案號：94年度速偵字第1236號），提起上訴及移送併辦（94年
度偵字第23167 號），本院管轄之第二審合議庭認不得以簡易判
決處刑，改依通常程序審理，並自為第一審判決如下：
    主  文
原判決撤銷。
丙○○連續結夥三人以上竊盜，累犯，處有期徒刑玖月。
    事  實
一、丙○○前因毒品案件，經本院判處有期徒刑10月確定，甫於
    93年8 月29日縮刑期滿執行完畢，詎仍不知悔改，竟基於意
    圖為自己不法所有之竊盜概括犯意，於：
（一）、丙○○與許文明〔已另行審理確定〕共同意圖為自己不
        法所有，基於竊盜之犯意聯絡與行為分擔，於民國94年
        8 月12日9 時許，在高雄縣橋頭鄉○○段地號498 號農
        舍內，趁三正精機股份有限公司之人員甲○○不注意之
        際，共同徒手竊取三正精機股份有限公司所有寄放在農
        舍內之氣壓管（長約20公尺），得手後，將上述氣壓管
        置放於渠等2 人所騎乘之機車腳踏板上，嗣行至高雄縣
        橋頭鄉芋寮村禮義巷旁，即將上開氣壓管搬至路旁準備
        燃燒之際，為行經該處之路人黃振亮察覺有異，並通知
        農舍主人林豐茂，經林豐茂報警當場查獲。
（二）、丙○○復於94年6 月6 日凌晨2 時許，與丁○及戊○○
        （前二人均另行由檢察官提起公訴），3 人結夥共同推
        由丙○○駕駛【陳雪雲所有於94年5 月27日清晨某時許
        ，在高雄市○○區○○路168 號對面空地，失竊之車牌
        號碼YO-1643 號自小客貨車一部及該車上改懸掛車牌係
        林江林所申辦（懸掛於其所有之自小客車上），94年6
        月5 日某時在高雄縣岡山鎮○○路149 號前，失竊之號
        碼為UT-3141 號之車牌2 面】自小客貨車搭載其餘2 人
        ，一同至高雄市楠梓區○○○路與德民路口東南側空地
        ，以徒手搬運之方式，竊取高雄捷運工程支架承包商蔡
        榮祥所有、價值約新台幣8000元之H 型鋼鐵4 支（各長
        5 公尺、重100 公斤），並搬運至前開之自小客貨車上
        ，再改由戊○○駕駛該自小客貨車搭載丁○及丙○○離
        開現場，欲先載往丁○住處，待天亮後伺機販售，所得
        再由3 人均分。嗣94年6 月6 日凌晨2 時許，渠等共同
        駕駛該車行至高雄市楠梓區○○○路中埔橋上時，為執
        行巡邏勤務之員警查獲，並當場扣得YO-1643 自小貨車
        車牌2 面、車牌號碼為UT-3141 之自用小客貨車1 輛、
        H 型鋼材4 支（均已發還被害人）、車鑰匙1 支。
三、案經高雄縣政府警察局岡山分局報請臺灣高雄地方法院檢察
    署檢察官偵查聲請以簡易判決處刑及移送併辦。
    理    由
一、上揭犯罪事實（一）業據被告於本院準備程序中為認罪之表
    示，並據被害人甲○○指訴與證人黃振亮、林豐茂之陳訴情
    節大致相符及贓物認領保管單及照片等附卷可證。至犯罪事
    實（二）雖被告矢口否認有參與結夥3 人共同行竊犯行，辯
    稱：伊只知他們說要去偷，但伊並未共同前去云云，惟查，
    證人戊○○即共同被告到庭結證：伊與丁○及被告3 人共同
    去偷搬鐵等語明確，亦核與證人丁○亦同在偵查中證稱：伊
    與戊○○及紅中〔即丙○○〕等3 人偷Ｈ型鋼鐵4 支放在車
    上等語大致相符〔見94年6 月6 日偵查訊問筆錄附於本院卷
    〕；復被害人蔡榮祥於警訊時之指訴及贓物認領保管單及查
    獲照片等在卷足憑，再被告與證人戊○○之間尚無怨隙，已
    經2 人當庭陳明，證人供述自已與他人共同犯案，已陷自己
    之同案竊盜案件於不利，其仍然願據實陳明，所述更應無任
    意誣陷之可能，執此證人所述應與事實相符，足堪採信。『
    被告對於前開警詢筆錄證據能力亦不爭執，並同意作為本院
    審理時之證據之用，本院審酌前開警詢筆錄製作，告訴人甲○○、蔡榮祥等陳述者係對自己所有物失竊之情形所為事實
    上陳述，另證人黃振亮、林豐茂之陳述則係其等親身經驗之
    事實陳述，與被告均互不相識，筆錄作成之陳述情況均認為
    適當，自得作為證據。證人丁○於偵查中經具結後所為之證
    述，就上開不利被告之部分，供述與證人戊○○相符，而檢
    察官偵查中向被告以外之人所取得之陳述，原則上均能遵守
    法律規定，不致違法取供，其可信度極高，職是，被告以外
    之人前於偵查中已具結而為證述，除反對該項供述得具有證
    據能力之一方，已釋明「顯有不可信之情況」之理由外，不
    宜以該證人未能於審判中接受他造之反對詰問為由，即遽指
    該證人於偵查中之陳述不具證據能力。依上說明，證人丁○
    其於偵查中之證言自具有證據能力』。綜上，顯認被告連續
    竊盜事證明確，被告犯行堪可認定，應依法論科。
二、核被告所為，係犯刑法第320 條第1 項之普通竊盜罪及同法
    第321 條第1 項第4 款結夥3 人以上犯竊盜罪。被告先後2
    次竊盜、加重竊盜犯行，時間緊接，手法相似，觸犯基本構
    成要件相同之罪名，顯係基於概括犯意反覆為之，應依連續
    犯之規定，論以結夥3 人以上竊盜罪，並加重其刑。就犯罪
    事實(一)部分與許文明，犯罪事實(二)部分與丁○、戊○○，分
    有犯意聯絡，行為分擔，均為共同正犯。又被告前因毒品案
    件，經本院判處有期徒刑10月確定，於93年8 月29日執行完
    畢之事實，此有臺灣高等法院被告前案紀錄表可按，其於有
    期徒刑執行完畢後，5 年內再犯本件有期徒刑以上之罪，為
    累犯，應依法遞予加重其刑。移送併案審理之行竊Ｈ型鐵鐵
    4 支部分雖未經起訴，惟此部分犯行既與前開論罪部分有連
    續犯之裁判上一罪關係，依審判不可分原則，本院自應併予
    審究，附此敘明。
三、原審以被告罪證明確，因予論罪科刑，固非無見；惟查原審
    未及就被告犯罪事實欄之（二）之行竊Ｈ型鐵鐵4 支竊盜之
    行為併予審酌，尚有未洽。檢察官執此以為上訴意旨，指摘
    原判決不當，為有理由，自應由本院撤銷改判。爰審酌被告
    正值壯年，不思以己力獲取所需，卻一再任意竊取他人財物
    ，不宜從輕量刑，其犯後就行竊Ｈ型鐵鐵4 支犯行一再飾詞
    圖卸，態度非佳，惟念所竊取之物已分別返還被害人，有贓
    物認領保管單可稽，可見所生損害已有減輕，且所竊得之物
    價值非鉅等一切情狀，量處如主文所示之刑，以資懲儆。併
    案部分扣案車鑰匙1 支，因無證據可資證明為被告行竊所用
    之物，爰不予宣告沒收。
四、另移送併案意旨另以：丙○○意圖為自己不法之所有，基於
    竊盜之概括犯意，先於民國94年5 月27日清晨某時許，在高
    雄市○○區○○路168 號對面空地，以不詳方式，竊取車牌
    號碼YO-1643 號自小客貨車一部（陳雪雲所有）得逞，供己
    使用。復於94年6 月5日晚間約22時許，邀同丁○及戊○○
   （此 二人均另行提起公訴）一同至高雄縣岡山鎮○○路104
    號丁○之住處，共謀一同駕駛該車外出行竊之事。渠三人謀
    定後，便推由丁○至鄰近之高雄縣岡山鎮○○路149 號前，
    以不詳方式，竊取號碼為UT-3141 號之車牌二面（林江林所
    申辦，懸掛於其所有之自小客車上）得逞，並隨即將之懸掛
    在丙○○前開所竊得之自小客貨車上，以逃避查緝。因認被
    告另涉有上開竊盜犯嫌等情，惟查，被告丙○○堅決否認有
    前開竊取自小客貨車及車牌2 面等犯行，辯稱：丁○下來高
    雄的時候我就知道車子是丁○偷的。時間我已經忘記了，距
    離搬鐵這一件已經有一段時間了，但是多久我已經忘記了。
    戊○○來找我的之前的前幾天，在岡山的時候就曾經看到丁○拿車牌了，我知道丁○拿的車牌是偷來的等語。另證人戊○○同證稱：我有聽被告說是丁○偷來的。我偷搬鐵之前我
    就曾經看到他們兩個在用車。丁○有跟我說他有去偷了二片
    車牌來換。我到現場的時候，我剛好看到丁○蹲在車子旁邊
    裝車牌，但是他偷的時候我並沒有看到等語，綜上依證人所
    證述之詞，尚無證據足認被告有竊取車子及車牌之犯行，綜
    合卷證亦尚無法認被告有前開犯行，前開送請併辦部份與前
    揭論罪科刑部分即無裁判上一罪關係，應予退回。至被告是
    否另涉收受贓物犯行，亦宜由檢察官另行偵辦。
五、末按檢察官聲請以簡易判決處刑之案件，經法院認為有第45
    1 條之1第4項但書之情形者，應適用通常訴訟程序審判之，
    刑事訴訟法第452條定有明文；且對於簡易判決之上訴，準
    用刑訴法第三編第一章及第二章之規定，管轄第二審之地方
    法院合議庭受理簡易判決上訴案件，應依通常程序審理。其
    認案件有刑訴法第452 條之情形者，應撤銷原判決，逕依通
    常程序為第一審判決，法院辦理刑事訴訟簡易程序案件應行
    注意事項第14項亦有規定。本件檢察官就被告之竊盜犯行聲
    請簡易判決處刑，然經本院審理後，認被告尚有其他具裁判
    上一罪關係之竊盜部分事實，本院認不應量處6 月以下之有
    期徒刑，足認檢察官之聲請簡易判決處刑為不適當，致有刑
    事訴訟法第451 條之1 第4 項但書第2 款之情形，依照前揭
    規定，原審適用簡易處刑程序，於法尚難謂合，應由本院合
    議庭逕依通常程序審理後，自為第一審判決，附此敘明。
六、據上論斷，應依刑事訴訟法第455 條之1 第1 項、第3 項、
    第369 條第1 項前段、第364 條、第299 條第1 項前段，刑
    法第28條、第56條、第321 條第1 項第4 款、第47條，判決
    如主文。
本案經檢察官乙○○到庭執行職務。
中    華    民    國    95    年    3     月    10    日
                  刑事第二庭    審判長法  官  邱永貴
                                      法  官  何佩凌
                                      法  官  陳銘珠
以上正本證明與原本無異。
如不服本判決，應於收受送達後10日內向本院提出上訴書狀。
中    華    民    國    95    年    3     月    10    日
                                      書記官  黃美玲
中華民國刑法第321條
犯竊盜罪而有左列情形之一者，處 6 月以上、 5 年以下有期徒
刑：
一  於夜間侵入住宅或有人居住之建築物、船艦或隱匿其內而犯
之者。
二  毀越門扇、牆垣或其他安全設備而犯之者。
三  攜帶兇器而犯之者。
四  結夥三人以上而犯之者。
五  乘火災、水災或其他災害之際而犯之者。
六  在車站或埠頭而犯之者。
前項之未遂犯罰之。


司法院資訊處製作；財團法人民間司法改革基金會備份。
